# 请教陈版：借款方可以以变更工商登记的方式提供担保吗？

提问人：azhi 时间：2013-06-17 08:52:02
甲与乙签订借款合同，约定甲向乙借款 1 亿元，甲将持有的全资子公司A的100%股权提供担保，担保方式是将A公司股东变更登记为乙，待甲方还款后乙方再将A公司股权变更回甲。 有这种担保方式吗？有些什么问题？

回答人：chenyiwei
实务中也见到过此类以股权转让方式提供借款担保的（当然比较少见）。一般采用的方法是：A（债务人）将其所持有的子公司C的股权转让给债权人B，其作价一般不低于借款金额而低于该股权自身的公允价值，但该转让款项不做实际现金结算，而是约定与原债权相抵（也可不相抵，而分别存在两项债权债务关系），同时双方签订回购协议，A承诺在未来某一时间（一般为原债权的到期日）
按照既定价格回购C公司的标的股权，如届时无力回购，则B自动成为C的这部分股权的股东，而起到担保效果。 这类协议中通常约定在回购前的期间，C仍由原股东A负责日常经营，同时其条款安排应避免使B在这一期间内实际享有或承担股东权利和义务。同时B和A都不得实施旨在使C的股权价值发生减损、损害对方利益的行为。 这类协议安排比较复杂，建议律师参与。

提问人：zoujiecpa 时间：2013-06-18 18:00:45
回复 chenyiwei 的帖子
请教陈老师：在回购前的期间，C仍由原股东A负责日常经营，同时B在这一期间内不实际享有或承担股东权利和义务。这种情况下，原股东A可以合并C 吗？A持有C的权益是多少？非常感谢！！！

回答人：chenyiwei
原股东A可以继续合并C。B虽然是法律上的股东，但不享有实际的股东权益，因此在A的合并报表层面，对B只有负债，不确认少数股东权益或者少数股东损益。